【裁判字號】    92,簡上,379
【裁判日期】    921231
【裁判案由】    傷害
【裁判全文】
臺灣板橋地方法院刑事判決                        九十二年度簡上字第三七九號
    上  訴  人  臺灣板橋地方法院檢察署檢察官
    上  訴  人
    即  被  告  戊○○
右列上訴人因被告傷害案件，不服本院簡易庭九十二年度簡字第二五五九號中華民國
九十二年九月三十日所為第一審判決（聲請簡易判決處刑案號：九十二年度偵字第一
二二九○號），本院第二審合議庭判決如左：
    主      文
上訴駁回。
    事      實
一、陳銘銓係丁○○○之弟、且係甲○○（丁○○○之子）之母舅；另戊○○係丁○○○之妹婿，與丙○○（丁○○○之夫）有連襟關係，且為甲○○之姨丈。緣陳
    銘銓因認甲○○對丁○○○忤逆不孝，乃基於普通傷害之犯意，於民國（下同）
    九十二年三月十八日八時五十四分許，在臺北縣樹林市○○○街一四九號「億晁
    水電材料有限公司」（負責人：丁○○○）門口徒手毆打甲○○，致甲○○受有
    左臉、左耳挫傷等傷害（陳銘銓所為此傷害犯行業經本院為有罪判決確定），其
    間戊○○欲阻止丙○○上前勸架，竟獨自萌生普通傷害之犯意，徒手推阻丙○○
    ，並將之壓制於地，致丙○○受有頭部外傷、頸部、胸部挫傷、雙手肘、右手挫
    傷併擦傷等傷害。
二、案經丙○○、甲○○訴由臺北縣政府警察局樹林分局移送臺灣板橋地方法院檢察
    署檢察官偵查後聲請簡易判決處刑。
    理      由
一、訊據被告戊○○坦承於前揭陳銘銓毆打甲○○時在場，且伊曾倒地而壓住告訴人
    丙○○等情，惟矢口否認有被訴之傷害罪行，辯稱：伊係前往維持秩序，告訴人
    丙○○踢伊乃往後仰，伊乃抱住告訴人丙○○，於告訴人丙○○倒地後，伊用手
    扶住告訴人丙○○頭部，伊並未傷害告訴人丙○○云云。
二、經查：
（一）右開犯罪事實業據告訴人丙○○迭於警訊、檢察官偵查及本院審理中指訴不移
      ，而告訴人丙○○所訴受傷一事，亦有其提出之由亞東紀念醫院於九十二年三
      月十八日所出具之甲種診斷證明書（診字第Ａ○三五七八號）一紙（見臺灣板
      橋地方法院檢察署九十二年度偵字第一二二九○號卷第二十八頁）附卷足憑。
（二）至於被告雖執前詞置辯，然查：
  １、被告於前開時、地將告訴人丙○○壓制於地上一事，業為告訴人甲○○於警詢
      、檢察官偵查中所指陳（見臺灣板橋地方法院檢察署九十二年度偵字第一二二
      九○號卷第二十四頁正面、第六十四頁背面）；另被告聲請傳訊之證人乙○○
      亦到庭證稱：「三月十八日當天早上老闆娘丁○○○來開門，陳銘銓載她來開
      門之後，陳銘銓是甲○○的舅舅，陳銘銓毆打甲○○，當時甲○○在店外另一
      個門那裡，丁○○○把這二個門都打開之後，陳銘銓就經過店內到另一個店門
      那裡，去毆打甲○○。」、「之後因為店裡都有裝監視器，丙○○本來在二樓
      從監視器畫面看到甲○○一直被打，丙○○就拿照相機下來要拍照被打的情形
      。結果被告在店內要阻止丙○○拍照。丙○○和被告二個碰對面，丙○○的腳
      踢了他的腹部，丙○○失去平衡，就摔倒了，『被告因為被踢，所以有反擊能
      力，有拉扯』．．．。」、「（撿相機時他們二人〈被告及告訴人丙○○〉在
      作什麼？）拉扯並互相罵。我沒有碰到他們二人的身體，．．．。」、「被告
      在丙○○的上面，二人拉扯．．．。」（見本院九十二年十二月二十五日審判
      筆錄），足認被告與告訴人丙○○間確有言語及肢體上之衝突無疑；至於證人
      乙○○同時固亦證稱被告係護著告訴人丙○○之頭部云云，惟經質之其亦稱：
      「（被告在丙○○的上面，二人拉扯，不知道是哪一手護著他的頭，二方有口
      角，『我沒有那麼清楚的看』。」、「最後才看到被告護著告訴人的頭。」、
      「（有何客觀跡證說被告保護告訴人頭部？）因為他之前知道告訴人的頭部有
      受傷，若沒有保護，就會一直打下去，且有血跡，『所以我認為是有護著他的
      頭部。若這樣不就會吃上官司』。」，由該等證述觀之，是證人乙○○不僅未
      能清楚描述被告究竟如何保護告訴人丙○○之頭部，且就該情事所為之認定尤
      見其個人推測之情，自難執之為被告有利之認定。
  ２、再者，由告訴人丙○○所提出之監視錄影畫面觀之，足見下列情事：被告左
      手環繞告訴人丙○○頸部，並彎腰將告訴人丙○○制伏倒地〈見偵卷第三十四
      頁下圖、第三十五頁下圖〉被告自上方環抱告訴人丙○○，告訴人丙○○之
      手腳亦均遭被告壓制（見偵卷第三十五頁上圖、第四十二頁下圖、第四十四頁
      、第四十六頁上圖），核與告訴人丙○○之指訴吻合而顯與被告所辯情事不符
      。
  ３、綜合上述，被告所辯無非圖卸之詞，自無足採信。
三、從而，本案事證已臻明確，被告犯行洵堪認定，自應依法論科。
四、核被告戊○○所為，係犯刑法第二百七十七條第一項之普通傷害罪。原審依前開
    罪名判處被告拘役四十日，並依刑法第四十一條第一項前段及罰金罰鍰提高標準
    條例第一條前段、第二條，諭知如易科罰金以三百元折算一日，其認事用法均無
    違誤，且其刑罰裁量權之行使堪稱平允、妥適，被告上訴否認犯罪及檢察官依告
    訴人丙○○之請求，以量刑過輕為由，請求撤銷原審判決云云，均無理由而應予
    駁回。
據上論斷，應依刑事訴訟法第四百五十五條之一第一項、第三項、第三百六十八條，
判決如主文。
本案經檢察官楊仲農到庭執行職務。
中      華      民      國    九十二    年    十二      月    三十一    日
                                      臺灣板橋地方法院刑事第十五庭
                                          審判長法官  王  屏  夏
                                              法  官  王  偉  光
                                              法  官  陳  鴻  清
右正本證明與原本無異。
不得上訴。
                                              書記官  林  蔚  然
中      華      民      國    九十二    年    十二      月    三十一    日
附錄本案論罪科刑法條全文：
刑法第二百七十七條
傷害人之身體或健康者，處三年以下有期徒刑，拘役或一千元以下罰金。
犯前項之罪，因而致人於死者，處無期徒刑或七年以上有期徒刑；致重傷者，處三年
以上十年以下有期徒刑。


司法院資訊處製作；財團法人民間司法改革基金會備份。
